臺灣新竹地方法院刑事判決　　　　　　　　94年度訴字第65號
公　訴　人　臺灣新竹地方法院檢察署檢察官
被　　　告　甲○○原名吳家銘
指定辯護人　本院公設辯護人乙○○
上列被告因違反毒品危害防制條例案件，檢察官提起公訴（九十
三年度毒偵字第九○四號、第一五六二號）及併案審理（九十四
年度毒偵字第一三五二號、第一一八八號、臺灣苗栗地方法院檢
察署九十四年度毒偵字第九六九號）後，聲請改依協商程序而為
判決，本院判決如下：
    主  文
甲○○連續施用第一級毒品，累犯，處有期徒刑捌月，扣案之含
有海洛因之殘渣袋壹個（因量少無法析離），沒收銷燬之，葡萄
糖粉壹包，沒收之；又連續施用第二級毒品，累犯，處有期徒刑
陸月，扣案之含有第二級毒品安非他命之殘渣袋共計參個（因量
少無法析離），沒收銷燬之，吸食器貳組、分裝袋貳拾貳個，均
沒收之。應執行有期徒刑壹年，扣案之含有海洛因之殘渣袋壹個
、含有第二級毒品安非他命之殘渣袋共計參個（因量少無法析離
），沒收銷燬之，葡萄糖粉壹包、吸食器貳組、分裝袋貳拾貳個
，均沒收之。
    事實及理由
一、犯罪事實：
（一）甲○○（原名吳家銘）前有多次違反麻醉藥品管理條例之
      前科，於民國八十七年間，因違反毒品危害防制條例案件
      ，經本院依聲請以八十七年度毒聲字第七○二號裁定送觀
      察勒戒後，因無繼續施用毒品之傾向，經臺灣新竹地方法
      院檢察署檢察官以八十七年度偵字第六二一九號、第六八
      六九號為不起訴處分；復於八十九年間因施用毒品案件，
      經本院依聲請以八十九年度毒聲字第八七八號裁定送觀察
      勒戒結果，因有繼續施用毒品之傾向，再經本院以八十九
      年度毒聲字第一八八○號裁定令入戒治處所施以強制戒治
      一年，因戒治成效良好，經本院以九十年度毒聲字第一四
      六號裁定停止戒治，所餘戒治期間付保護管束，於九十年
      七月二十日管束期間期滿；復因施用毒品案件，經本院以
      九十年度毒聲字第一五三二號裁定令入戒治處所施以強制
      戒治一年，於九十二年三月七日戒治期滿執行完畢。
（二）甲○○於八十九年間，因違反毒品危害防制條例案件，經
      本院以八十九年度竹東簡字第一三六號判決判處有期徒刑
      五月確定，於九十年八月二十二日易科罰金執行完畢；嗣
      於九十一年間，復因施用毒品案件，經本院以九十一年度
      易緝字第十四號判決判處有期徒刑六月確定，於九十二年
      三月三日易科罰金執行完畢。
（三）詎甲○○仍不知悔改，竟另行基於施用第一級毒品海洛因
      之概括犯意，自九十三年八月九日晚上十一時十五分許，
      採尿時往前回溯二十六小時內之某時起，至九十四年六月
      二十日凌晨某時許止，在其位於新竹縣竹東鎮○○路一一
      巷六號之住處，以將第一級毒品海洛因加入香菸內之方式
      ，平以不定之之頻率，連續施用第一級毒品海洛因多次。
      另基於施用第二級毒品安非他命之概括犯意，自九十三年
      八月九日晚上十一時十五分許，採尿時往前回溯九十六小
      時內之某時起，至九十四年六月二十日凌晨某時止，在其
      上開住處，以將第二級毒品安非他命置於吸食器燒烤後吸
      食煙霧之方式，連續施用第二級毒品安非他命多次。嗣分
      別於(1)九十三年八月九日晚上九十許，在新竹縣竹東鎮○
      ○路○段四十六號二樓；(2)九十三年十一月十三日晚上七
      時四十分許，在新竹市○區○○○街二十二巷六弄二十八
      號星河賓館三○二室（扣得吸食器一組，其餘扣案物為江
      菁楓所有）；(3)九十四年五月八日下午三時許，在新竹市
      ○區○○街十七巷六號（扣得含有第二級毒品安非他命之
      殘渣袋一個）；(4)九十四年五月十三日下午四時三十分許
      ，在新竹市○○路一號；(5)九十四年六月二十一日晚上九
      時三十分許，在新竹市○○路九二八號（扣得海洛因殘渣
      袋一個、安非他命殘渣袋二個、葡萄糖粉一包、安非他命
      吸食器一組、分裝袋二十二個）為警查獲，經採集尿液送
      驗結果均呈嗎啡類及甲基安非他命陽性反應，而查知上情
      。
二、證據：
（一）被告於本院訊問中之自白。
（二）毒品人口到場採尿名冊一件、昭信科技顧問股份有限公司
      九十三年九月二十二日濫用藥物陽性檢體檢驗報告一件、
      新竹市警察局辦理煙毒、麻醉藥品案件尿液送驗受檢人真
      實姓名代號對照表暨送驗登記簿三件、新竹市衛生局九十
      三年十一月十六日不法藥物尿液初步篩檢報告書一件、台
      灣檢驗科技股份有限公司九十四年五月三十日濫用藥物尿
      液檢驗報告二件、查獲現場相片十九紙。
（三）扣案如上開事實欄所示之物，足資佐證。
（四）臺灣高等法院被告前案紀錄表一件。
三、本件經檢察官與被告、辯護人於審判外達成協商之合意且被
    告已認罪，其合意內容為：被告連續施用第一級毒品海洛因
    ，願受科刑範圍為有期徒刑八月，連續施用第二級毒品安非
    他命，願受科刑範圍為有期徒刑六月，應執行有期徒刑一年
    ，扣案物依法宣告沒收之。經查，上開協商合意並無刑事訴
    訟法第四百五十五條之四第一項所列情形之一，檢察官聲請
    改依協商程序而為判決，本院爰不經言詞辯論，於協商合意
    範圍內為協商判決，合予敘明。
四、應適用之法條：刑事訴訟法第四百五十五條之四第二項、第
    四百五十五條之八，毒品危害防制條例第十條第一項、第二
    項、第十八條第一項前段，刑法第五十六條、第四十七條、
    第五十一條第五款、第三十八條第一項第二款。
五、本判決除有刑事訴訟法第四百五十五條之四第一項第一款、
    第二款、第四款、第六款、第七款所定情形之一，或違反同
    條第二項規定者外，檢察官與被告、辯護人均不得上訴。
六、如有前項得上訴之情形，得自收受判決送達之日起十日內，
    向本院提出上訴書狀，上訴於第二審法院。
中　　華　　民　　國　　94　　年　　9 　　月　　30　　日
                  刑事第六庭    法　官　 魏瑞紅
以上正本證明與原本無異。
中　　華　　民　　國　　94　　年　　9 　　月　　30　　日
                                書記官   吳月華
附錄論罪科刑法條：
毒品危害防制條例第十條
施用第一級毒品者，處六月以上五年以下有期徒刑。
施用第二級毒品者，處三年以下有期徒刑。
